Inventaris van het archief van het Kantongerecht te Oud-Beijerland, 1970-1979
Nationaal Archief, Den Haag
Formele constatering door de rechter dat een partij of een verdachte niet in rechte (per procureur) is verschenen noch op een andere wijze op de oproep bij verzoekschrift of dagvaarding heeft gereageerd; het betekent in de regel toewijzing van de eis.
Verstekvonnis
Uitspraak in een rechtszaak waarbij een procespartij niet in rechte ter zitting is verschenen noch heeft gereageerd. Zie ook: Verstek (verlenen).
Verzet
Gewoon *rechtsmiddel, aan te wenden tegen een uitspraak (*verstekvonnis) die door een rechtsprekende instantie niet op tegenspraak is gegeven en waartegen geen *hoger beroep openstaat. Zie ook: Contradictoir vonnis.
Verzetvonnis
Uitspraak in een rechtszaak die de rechter na verstekverlening opnieuw heeft beoordeeld. Zie ook: Verstek, Verstekvonnis, Verzet.
Voeging ad informandum
Het voegen, door het Openbaar Ministerie, van een strafzaak zonder tenlastelegging bij een andere zaak die aan de rechter wordt voorgelegd, met het doel de rechter bij de bepaling van de strafmaat rekening te laten houden met de gevoegde zaak. Zie ook: Afdoening door Openbaar Ministerie.
Voeging ter berechting
Het samenvoegen, door het Openbaar Ministerie, van ingeschreven strafzaken, met het doel de rechter bij één *vonnis verschillende zaken tegelijk te laten afdoen. Zie Afdoening door Openbaar Ministerie.
Voeging ter zitting
Het samenvoegen, door de rechter, van onder verschillende parketnummers ingeschreven strafzaken, met het doel deze zaken als één strafzaak te behandelen. Zie Afdoening door de rechter.
Vonnis
Gemotiveerde bindende uitspraak van de rechter in een voor hem gevoerd rechtsgeding. Zie ook: Arrest, Tussenvonnis.
Voogdij
Gezag over minderjarige en diens goederen, van rechtswege of op beslissing van de rechter aan een ouder of een derde opgedragen, wanneer het ouderlijk gezag niet over het kind wordt uitgeoefend.
Voorlopige toevertrouwing
Maatregel waarbij de kinderrechter voorlopig in de gezagsuitoefening van een minderjarige voorziet, indien een minderjarige niet onder gezag staat of dit gezag niet over hem wordt uitgeoefend.
Vreemdeling
Ieder die de Nederlandse nationaliteit niet bezit en niet op grond van een wettelijke bepaling als Nederlander wordt behandeld.
Vrijspraak
Uitspraak, door de rechter, waarbij hij niet bewezen acht dat het door de officier van justitie ten laste gelegde feit door de verdachte is gepleegd. Zie ook: Ontslag van rechtsvervolging, Schuldigverklaring.
Beschrijving van de series en archiefbestanddelen
- ARCHIEF VAN HET KANTONGERECHT TE OUD-BEIJERLAND, 1
  - Rechtspraak, 1.1
    - Burgerlijke zaken, 1.1.1
      - Kantonrechter, 1.1.1.1
        - Bij dagvaarding, 1.1.1.1.1
          - Audiëntiebladen en minuten van vonnissen., 1970-1979; 1-18; 18 pakken
            - 1970, 1
              Openbaarheid beperkt tot 1 januari 2046
            - 1971, 2
              Openbaarheid beperkt tot 1 januari 2047
            - 1972 jan. - mei, 3
              Openbaarheid beperkt tot 1 januari 2048
            - 1972 juni - dec., 4
            - 1973 jan. - mei, 5
              Openbaarheid beperkt tot 1 januari 2049
            - 1973 juni - dec., 6
            - 1974 jan. - juni, 7
              Openbaarheid beperkt tot 1 januari 2050
            - 1974 juli - dec., 8
            - 1975 jan. - juni, 9
              Openbaarheid beperkt tot 1 januari 2051
            - 1975 juli - dec., 10
            - 1976 jan. - juni, 11
              Openbaarheid beperkt tot 1 januari 2052
            - 1976 juli - dec., 12
            - 1977 jan. - mei, 13
              Openbaarheid beperkt tot 1 januari 2053
            - 1977 juni - dec., 14
            - 1978 jan. - mei, 15
              Openbaarheid beperkt tot 1 januari 2054
            - 1978 juni - dec., 16
            - 1979 jan. - mei, 17
              Openbaarheid beperkt tot 1 januari 2055
            - 1979 juni - dec., 18
          - Rolkaarten van civiele zaken op naam van eiser., 1970-1981; 19-21; kaartsysteem
            Zie voor de bijbehorende stukken t/m 1979 inv.nrs. 22 t/m 33.
            - 1970 - 1974, 19
            - 1975 - 1979, 20
            - 1980 - 1981, 21
              Openbaarheid beperkt tot 1 januari 2057
          - Processtukken betreffende huur- en arbeidszaken., 1970-1979; 22-33; 12 pakken
            Zie voor de toegang inv.nrs. 19 t/m 20.
            - 1970 - 1971, 22
            - 1972, 23
            - 1973, 24
            - 1974, 25
            - 1975, rolnummers 010 - 150., 26
            - 1975, rolnummers 201 - 301., 27
            - 1976, rolnummers 028 - 188., 28
            - 1976, rolnummers 189 - 284., 29
            - 1977, 30
            - 1978, 31
            - 1979, rolnummers 001 - 105., 32
            - 1979, rolnummers 106 - 255., 33
      - Pachtkamer, 1.1.1.2
        - Bij dagvaarding, 1.1.1.2.1
          - Audiëntiebladen en minuten van vonnissen., 1970-1979; 34-35; 2 pakken
            - 1970 - 1975, 34
            - 1976 - 1979, 35
          - Processtukken betreffende pachtzaken., 1970-1979; 36-39; 4 pakken
            - 1970 - 1974, 36
            - 1975 - 1976, 37
            - 1977, 38
            - 1978 - 1979, 39
        - Bij rekest, 1.1.1.2.2
          - Processtukken betreffende pachtzaken., 1970-1979; 40-41; 2 pakken
            - 1970 - 1974, 40
            - 1975 - 1979, 41
  - Buitengerechtelijke zaken, 1.2
    - Voogdijregisterkaarten., 1970-1979; 42-43; 2 kaartsystemen
      - Geordend op naam van de vader en de moeder, met voogdijbewindsnummer en de naam van de voogd en toeziend voogd, 1970 - 1978, 42
      - Geordend op jaar van meerderjarigheid met daarbinnen op naam van het kind, 1970 - 1979, 43
  - Huishoudelijke- en griffiezaken, 1.3
    - Stukken betreffende de benoemingen van leden van de pachtkamer., 1946-1979; 44; pak
    - Stukken betreffende benoemingen van kantonrechters en plaatsvervangende kantonrechters., 1970-1979; 45; pak
    - Repertoire ten dienste van de administratie der buitengerechtelijke verrichtingen ter griffie van het kantongerecht., 1970-1981; 46; deel